【裁判字號】    89,上易,1897
【裁判日期】    891115
【裁判案由】    詐欺
【裁判全文】
臺灣高等法院臺中分院刑事判決                  八十九年度上易字第一八九七號
    上  訴  人  臺灣台中地方法院檢察署檢察官
    被      告  甲○○
右上訴人因被告詐欺案件，不服台灣台中地方法院八十九年度易字第八七四號中華民
國八十九年七月十日第一審判決（起訴案號：台灣台中地方法院檢察署八十九年度偵
字第二六五五號）提起上訴，本院判決如左：
    主  文
原判決撤銷。
甲○○意圖為自己不法之所有，以詐術得財產上不法之利益，累犯，處罰金參仟元，
如易服勞役，以參佰元折算壹日。
    事  實
一、甲○○於民國（下同）八十六年間因違反麻醉藥品管理條例及反槍砲彈藥刀械管
    制條例等案件，經台灣高等法院及台灣新竹地方法院分別判處有期徒刑七月及五
    月，經定應執行有期徒刑十一月，於八十七年三月十日執行完畢。復不知悔改，
    於八十九年二月八日上午八時十分許，在台中縣大甲鎮大甲火車站前，明知其身
    上僅有新台幣（下同）十九元，竟意圖為自己不法之利益，攔乘被害人丙○○所
    駕駛之Ｖ九－五二九號計程車，示意要出資一千五百元搭乘計程車至苗栗縣後龍
    鎮，被害人丙○○不疑有他而陷於錯誤，即搭載被告甲○○往後龍鎮方向行駛至
    通霄繞行，被告甲○○即要求再返回大甲鎮說要找朋友，並指示行走於大甲鎮○
    ○路、順天路、文武路、民權路等路段，後經被害人丙○○追問，被告甲○○始
    坦言身上僅有十九元，被害人丙○○始知被騙，送警處理。
二、案經台中縣警察局大甲分局報請台灣台中地方法院檢察署偵查起訴。
    理  由
一、訊據被告對於搭乘丙○○駕駛之計程車，車資為一千五百元，惟被告身上僅有十
    九元而未付車資之事實坦承不諱，惟矢口否認有右揭詐欺犯行，辯稱：伊有告訴
    丙○○要到後龍找朋友「吳秀桃」，並請其朋友付錢，但丙○○未載其到目的地
    ，後來其要丙○○載其到通霄找朋友，也沒有找到，其並非要詐欺等語。經查：
    被告如何於右揭時、地搭載被害人丙○○之計程車，約定前往苖栗後龍，車資為
    一千五百元，惟被告身上僅有十九元等情，業據被害人丙○○指訴綦詳，其於警
    訊陳稱：被告要去後龍，但沒有說地址，載到通霄繞一圈，被告要求車子駛回大
    甲說要找朋友，回到大甲被告從中山路、順天路、文武路、民權路到李綜合醫院
    附近，伊有問被告有無目標，其稱沒有目標，因沒有辦法駛，才問有沒有錢，被
    告稱沒有錢，才送去派出所等語（見偵查卷第十七頁反面－十八頁），被告坦承
    身上僅有十九元，竟與被害人約定願付一千五百元車資，請丙○○載其至外地找
    朋友，事先卻未與其友人「吳秀桃」者取得連絡俾被害人能取得車資，顯然蓄有
    詐欺之意。本件事證明確，被告所否認與辯解無非卸責飾詞，核無可採，其犯行
    洵堪認定。
二、核被告所為，係犯刑法第三百三十九條第二項之詐欺得利罪。被告前於八十六年
    間因違反麻醉藥品管理條例及反槍砲彈藥刀械管制條例等案件，經台灣高等法院
    及台灣新竹地方法院分別判處有期徒刑七月及五月，經定應執行有期徒刑十一月
    ，於八十七年三月十日執行完畢，有本院被告全國前案紀錄表在卷可稽，被告於
    上揭有期徒刑執行完畢後，在五年以內再犯本件有期徒刑以上之罪，為累犯，應
    依刑法第四十七條規定加重其刑。被告詐欺得利犯行明顯，原審未審及此，以被
    告在搭載被害人之計程車時，並無不付車資之意思，難僅以嗣後未有朋友幫被告
    付車資，認其有為自己不法利益之意圖，遽為被告無罪判決之諭知，自難謂洽，
    檢察官上訴意旨執此指摘原判決諭知無罪為不當，為有理由，自應由本院將原判
    決撤銷改判。爰審酌被告之素行不佳、其犯罪之動機、目的、犯罪所生之損害僅
    一千五百元，情節輕微及犯罪後態度等一切情狀，量處其刑如主文第二項所示，
    並諭知罰金易服勞役之折算標準。
據上論斷，應依刑事訴訟法第三百六十九條第一項前段、第三百六十四條、第二百九
十九條第一項前段，刑法第三百三十九條第二項、第四十七條、第四十二條第二項，
罰金罰鍰提高標準條例第一條前段、第二條，判決如主文。
本案經檢察官乙○○到庭執行職務。
中      華      民      國    八十九     年      十一     月     十五   日
                                  臺灣高等法院臺中分院刑事第七庭
                                        審判長法  官  林  榮  龍
                                              法  官  黃  日  隆
                                              法  官  江  錫  麟
右正本證明與原本無異。
不得上訴。
                                              書記官  謝  雅  惠
中      華      民      國    八十九     年      十一     月     十六   日
附錄：本案論罪科刑法條全文
刑法第三百三十九條
意圖為自己或第三人不法之所有，以詐術使人將本人或第三人之物交付者，處五年以
下有期徒刑、拘役或科或併科一千元以下罰金。
以前項方法得財產上不法之利益或使第三人得之者亦同。
前二項之未遂犯罰之。                                                    Ｉ


司法院資訊處製作；財團法人民間司法改革基金會備份。
